【裁判字號】    98,易,1226
【裁判日期】    981218
【裁判案由】    竊盜
【裁判全文】
臺灣彰化地方法院刑事判決              98年度易字第1226號
公  訴  人  臺灣彰化地方法院檢察署檢察官
被      告  甲○○
                    （現另案於臺灣彰化看守所羈押中）
上列被告因竊盜案件，經檢察官提起公訴（98年度偵字第9071號
），本院判決如下：
    主  文
甲○○毀越安全設備、於夜間侵入住宅竊盜，累犯，處有期徒刑
捌月。
    事  實
一、甲○○前因違反毒品危害防制條例案件，經本院以94年度
    斗簡字第192號判決判處有期徒刑6月確定；又因妨害公務
    案件，經本院以95年度訴字第75號判決判處有期徒刑1年6月
    ，嗣經上訴，由經臺灣高等法院臺中分院（以下簡稱：臺中
    高分院）以95年度上訴字第774號判決駁回上訴而告確定；
    又因贓物案件，經本院以96年度易字第289號判決判處有
    期徒刑6月確定；又因反毒品危害防制條例案件，經本院
    以95年度易字第107號判決判處有期徒刑8月，嗣經上訴，由
    臺中高分院以95年度上易字第406號判決駁回上訴而告確定
    ；復因竊盜案件，經臺中高分院以95年度上易字第706號
    判決判處有期徒刑1年4月確定。入監執行後，因中華民國九
    十六年罪犯減刑條例頒布施行，上開五罪均經裁定減其刑期
    二分之一，其中前揭、、三罪，並經合併定應執行有
    期徒刑1年2月又15日確定，、二罪經合併定應執行有期
    徒刑11月確定，上開五罪經接續執行，於民國97年6月15日
    執行完畢。詎仍不知悔改，復基於意圖為自己不法所有之竊
    盜犯意，於98年7月30日或31日之夜間11時許【起訴書記載
    「於98年7月30日某時起至同年8月1日凌晨零時止之夜間某
    時」與此為同一事實】，至乙○○位於彰化縣埤頭鄉埤頭村
    育樂巷257之4號住宅，藉由該處相鄰建物攀爬而上至乙○○
    之住宅三樓，徒手毀壞該具有防閑作用之窗戶紗窗，開啟窗
    戶後，踰越該等安全設備侵入屋內（侵入住宅部分，未據告
    訴，檢察官未起訴），徒手竊取乙○○所有置於二樓房間內
    之項鍊及手鍊各1條，及置於三樓神明廳之金牌14面（以上
    價值共計約新臺幣9萬8千元）得手後逃逸。嗣乙○○於98年
    8月1日凌晨零時許返家，發現住處遭竊，乃報警處理，經警
    員到場勘察，在乙○○上址住處三樓神明廳桌上採得指紋1
    枚，於送請內政部警政署刑事警察局（以下簡稱：刑事警察
    局）鑑驗後，結果與甲○○檔存之左食指指紋相符，而查悉
    上情。
二、案經彰化縣警察局北斗分局報請臺灣彰化地方法院檢察署檢
    察官偵查起訴。
    理  由
一、本件為刑事訴訟法第376條第2款所列案件，依同法第284條
    之1規定，由法官獨任審判，先予敘明。
二、證據能力部分：
  (一)按被告以外之人於審判外之言詞或書面陳述，除法律有規定
    者外，不得作為證據，刑事訴訟法第159條第1項固有明文。
    惟被告以外之人於審判外之陳述，雖不符刑事訴訟法第159
    條之1至第159條之4規定（得為證據之情形），而經當事人
    於審判程序同意作為證據，法院審酌該言詞陳述或書面陳述
    作成時之情況，認為適當者，亦得為證據。當事人、代理人
    或辯護人於法院調查證據時，知有第159條第1項不得為證據
    之情形，而未於言詞辯論終結前聲明異議者，視為有前項之
    同意。刑事訴訟法第159條之5第1、2項分別定有明文。本案
    中公訴人所提出之證人即被害人乙○○之警詢供述、警員之
    刑案現場勘察報告及刑事警察局98年9月15日刑紋字第09801
    26075號鑑驗書，均屬被告甲○○以外之人於審判外之言詞
    或書面陳述，被告於本院審理中，同意作為證據；其迄至本
    院於98年12月9日言詞辯論終結前，亦未聲明異議。且本院
    審酌該等言詞及書面陳述作成時之情況，亦均認為適當，復
    與本案待證事實具有關聯性，並經本院於審理時依法定程序
    予以調查，故均得作為證據。
  (二)又按被告以外之人於偵查中向檢察官所為之陳述，除顯有不
    可信之情況者外，得為證據，刑事訴訟法第159條之1第2項
    定有明文。本案中公訴人所提出證人乙○○於偵查中，向檢
    察官所為之具結證言，被告並未爭執有何顯不可信之情況，
    且同意作為證據，並經本院於審理時依法定程序予以調查，
    依上述規定，自得作為證據。
  (三)本案中公訴人提出之警員現場蒐證照片6張，係警員於勘察
    現場時，透過照相設備對現場景物、特徵拍攝所形成之機械
    性紀錄，再還原於照相紙上，因其現場拍攝之情形與相片所
    呈現之內容，是藉由照相設備之正確性來加以保障其內容之
    一致性，而非人對現場情形之言詞描述本身，故非屬供述證
    據，自無傳聞法則之適用。惟上開照片既係透過照相設備拍
    攝後所得，復與本案待證事實具有關聯性，且被告於審理時
    ，對於該等照片，亦未表示異議，或主張係執法人員違法取
    得，又查無不得作為證據之事由，並經本院於審理時依法定
    程序予以調查，故亦均得作為證據。
三、訊據被告對在前揭時、地，以上開方法侵入證人乙○○之住
    宅，竊取證人乙○○所有置於三樓神明廳之金牌14面得手等
    情，坦承不諱，惟否認有竊取證人乙○○之項鍊及手鍊各1
    條。經查：上開事實，已據證人乙○○於警、偵訊及本院審
    理時證述甚詳（見警卷第5、6頁，偵卷第20、21頁、本院卷
    第36頁背面至38頁），復有警員之刑案現場勘察報告1份（
    見警卷第16、17頁）、刑事警察局98年9月15日刑紋字第098
    0126075號鑑驗書1份（見警卷第10、11頁），及現場蒐證照
    片6張（見警卷第19頁）在卷可佐。足認被告自白犯罪部分
    與事實相符，可以採信。至於被告雖否認有竊取證人乙○○
    所有之項鍊及手鍊一情，惟此情業據證人乙○○於本院審理
    時具結證稱：伊置於二樓之項鍊及手鍊，確係在本次竊案失
    竊等語明確（見本院卷第37頁背面）。審及證人乙○○與被
    告之父為朋友，且在被告未賠償伊所受損害之下，仍於本院
    訊問時表示願原諒被告（見本院卷第38頁），足見證人乙○
    ○心胸寬厚，應無栽誣被告之動機與必要，是證人乙○○之
    前揭證言堪以採信。被告否認未竊取項鍊及手鍊各1條云云
    ，不足採信。本案事證明確，被告所犯本件竊盜犯行，堪以
    認定。
四、論罪科刑部分：
  (一)按刑法第321條第1項第2款規定，將「門扇」、「牆垣」、
    「其他安全設備」並列，則所謂「門扇」，應專指門戶而言
    ，亦即指分隔住宅或建築物內外之間之出入口大門而言，而
    所謂「其他安全設備」，則指門扇、牆垣以外，依社會通常
    觀念，足認為防盜之一切設備而言，紗窗、窗戶均屬之；又
    其所謂「毀越」，則指毀損與踰越而言（最高法院25年上字
    第4168號判例要旨參照）。本案證人乙○○上址住宅所裝設
    之紗窗、窗戶等，均具有防閑作用，屬於安全設備無訛。是
    核被告所為，係犯刑法第321條第1項第2款、第1款之毀越安
    全設備、於夜間侵入住宅竊盜既遂罪。檢察官於起訴書雖認
    被告所涉僅為刑法第321條第1項第1款之夜間侵入住宅竊盜
    ，而未述及同條項第2款之毀越安全設備竊盜，惟此部分業
    據公訴檢察官於本院審理時予以補充；另被告本案所為，雖
    涉有刑法第321條第1項第1款及第2款規定之二種加重情形，
    但仍屬一罪，僅併予論處即可（最高法院24年上字第418號
    判例參照），均併此敘明。
  (二)被告前因違反毒品危害防制條例案件，經本院以94年度斗
    簡字第192號判決判處有期徒刑6月確定；又因妨害公務案
    件，經本院以95年度訴字第75號判決判處有期徒刑1年6月，
    嗣經上訴，由臺中高分院以95年度上訴字第774號判決駁回
    上訴而告確定；又因贓物案件，經本院以96年度易字第28
    9號判決判處有期徒刑6月確定；又因反毒品危害防制條例
    案件，經本院以95年度易字第107號判決判處有期徒刑8月，
    嗣經上訴，由臺中高分院以95年度上易字第406號判決駁回
    上訴而告確定；復因竊盜案件，經臺中高分院以95年度上
    易字第706號判決判處有期徒刑1年4月確定。入監執行後，
    因中華民國九十六年罪犯減刑條例頒布施行，上開五罪均經
    裁定減其刑期二分之一，其中前揭、、三罪，並經合
    併定應執行有期徒刑1年2月又15日確定，、二罪經合併
    定應執行有期徒刑11月確定，上開五罪經接續執行，於97年
    6月15日執行完畢等節，有臺灣高等法院被告前案紀錄表1份
    在卷可稽。被告於上開徒刑執行完畢後，5年以內故意再犯
    本件有期徒刑以上之罪，為累犯，應依刑法第47條第1項規
    定加重其刑。
  (三)爰審酌被告有上述累犯前科，素行不佳；其身體健全，且年
    輕力壯，竟不思以正當方法謀生，卻圖以竊取他人財物花用
    ，無視法紀，破壞社會之安寧秩序，造成被害人受有損害，
    所為殊屬可議；惟念及被告於犯後，坦承部分犯行，且被害
    人乙○○表示願原諒被告本案犯行，並斟酌其犯罪之動機、
    目的、手段及所生危害等一切情狀，公訴人於本院審理時，
    雖以言詞求為對被告量處有期徒刑10月，然本院經審酌上情
    後，認公訴人所求刑度尚嫌過重，乃核情量處如主文所示之
    刑。
據上論斷，應依刑事訴訟法第284條之1、第299條第1項前段，刑
法第321條第1項第1款、第2款、第47條第1項，判決如主文。
本案經檢察官林于人到庭執行職務。
中    華    民    國    98    年    12    月    18    日
                  刑事第三庭    法  官  陳銘壎
以上正本證明與原本無異。
如不服本判決應於收受判決後10日內向本院提出上訴書狀，並應
敘述具體理由；其未敘述上訴理由者，應於上訴期間屆滿後20日
內向本院補提理由書(均須按他造當事人之人數附繕本)「切勿逕
送上級法院」。
告訴人或被害人對於判決如有不服具備理由請求檢察官上訴者，
其上訴期間之計算係以檢察官收受判決正本之日期為準。
中    華    民    國    98    年    12    月    18    日
                                書記官  楊筱惠
附錄本案論罪科刑法條全文：
中華民國刑法第321條：
犯竊盜罪而有左列情形之一者，處6月以上、5年以下有期徒刑：
一  於夜間侵入住宅或有人居住之建築物、船艦或隱匿其內而犯
    之者。
二  毀越門扇、牆垣或其他安全設備而犯之者。
三  攜帶兇器而犯之者。
四  結夥三人以上而犯之者。
五  乘火災、水災或其他災害之際而犯之者。
六  在車站或埠頭而犯之者。
前項之未遂犯罰之。


司法院資訊處製作；財團法人民間司法改革基金會備份。
